# 处置合营公司股权问题

提问人：sh_carol 时间：2016-04-13 15:33:49
陈版，我们总部下面有一家持有49%股权的合营公司，我们是外方，现在我们将所有股权转让给了中方，转让协议已经签署，我们老板认为在该转让取得商务局的批准后需要将其重分类为可供出售金融资产。想请教您相关IFRS规定是怎么样？具体会计处理如何，谢谢

回答人：chenyiwei
不是重分类为“可供出售金融资产”，而是有可能要分类为“持有待售非流动资产”。是否满足持有待售的判断标准，请对照《企业会计准则第 30 号——财务报表列报（ 2014 年修订）》第四十二条规定判断。划分为持有待售以后的会计处理请遵循《企业会计准则第 2 号——长期股权投资（ 2014 年修订）》第十六条。

提问人：zhs7403 时间：2016-04-14 18:25:12
陈老师，我印象对下面这段话的理解有争议，具体应如何处理呢？ 已划分为持有待售的对联营企业或合营企业的权益性投资，不再符合持有待售资产分类条件的，应当从被分类为持有待售资产之日起采用权益法进行追溯调整。分类为持有待售期间的财务报表应当作相应调整。

回答人：chenyiwei
这一条应没有争议，IAS 28中也是这样规定的。但我确实没有遇到过实际操作案例。

提问人：sh_carol 时间：2016-04-19 16:37:48
陈老师，您所指的长期股权投资是第十七条还是第十六条啊？

回答人：chenyiwei
对长期股权投资持有待售的规定在该准则第十六条中。